臺灣高等法院刑事判決　　　　　　　 100年度上訴字第1857號
上　訴　人
即　被　告　陳義民
指定辯護人　法律扶助鄭志政律師
上列上訴人因違反毒品危害防制條例案件，不服臺灣板橋地方法
院99年度訴字第3096號，中華民國100年 4月6日第一審判決（起
訴案號：臺灣板橋地方法院檢察署99年度偵字第 22896號），提
起上訴，本院判決如下：
    主  文
原判決撤銷。
陳義民犯如附表一、二所示之罪，各處如附表一、二所示之刑。
應執行有期徒刑陸年，扣案甲基安非他命參包（驗餘合計淨重貳
點零陸公克沒收）、摩托羅拉行動電話壹具及電子磅秤壹台均沒
收；未扣案之販賣第三級毒品所得財物新臺幣壹萬壹仟元沒收，
如全部或一部不能沒收時，以其財產抵償之。
    事  實
一、陳義民明知甲基安非他命係經中央衛生主管機關明令公告禁
    止製造、調劑、輸入、輸出、販賣或陳列之毒害藥品，而為
    藥事法第22條第1項第1款所列之「禁藥」。因友人潘榮盛於
    附表一所示之時間以電話向陳義民聯絡欲取得甲基安非他命
    ，陳義民遂基於轉讓甲基安非他命之犯意，自綽號「阿牛」
    之成年男子處，以每包新臺幣（下同） 2千元之代價取得甲
    基安非他命（重約0.95公克），再於附表一所示之時、地，
    以每包 2千元之代價，原價轉讓予潘榮盛，其中附表一編號
    三尚未交付，即為警查獲（詳下述）。
二、陳義民明知「愷他命」（Ketamine，俗稱 K他命）為毒品危
    害防制條例第2條第2項第3款附表3第19項列管之第三級毒品
    ，不得非法販賣。竟基於販賣第三級毒品愷他命營利之犯意
    ，自不詳真實姓名、綽號「阿廷」、「小風」之成年男子處
    ，以每公克約400至450元不等之代價販入愷他命，再於附表
    二編號一至九所示之時、地，分別以每0.7或0.8公克 500元
    之價格，販賣第三級毒品愷他命予林儀芳6次、黃軍皓2次、
    林秋吟1次，以賺取其間差價牟利。
三、嗣於99年 8月19日15時15分許，陳義民在臺北市中山區○○
    ○路○段108號「錦州公園」內，正欲轉讓甲基安非他命予潘
    榮盛時（即附表一編號三之行為），為警當場查獲而未遂，
    並在陳義民身上扣得供轉讓之第二級毒品甲基安非他命 1包
    （毛重0.95公克），及其所有供轉讓毒品犯罪用之摩托羅拉
    行動電話1具（但其內門號0000000000之SIM卡 1枚係陳義民
    之父母申請，非陳義民所有）；又於同日16時20分許，經警
    持搜索票前往臺北縣新莊市（現改制為新北市新莊區○○○
    街77巷8號之4陳義民住處搜索，再扣得陳義民所有之甲基安
    非他命 2包（合計毛重1.98公克）、其所有供販賣毒品所用
    之電子磅秤 1台及其所有供施用甲基安非他命犯罪之分裝夾
    鍊袋2包（共37個）等物，始查悉上情。
四、案經臺北市政府警察局移送臺灣板橋地方法院檢察署檢察官
    偵查起訴。
    理  由
壹、程序方面：
    按被告以外之人於審判外之言詞或書面陳述，除法律有規定
    者外，不得作為證據；又被告以外之人於審判外之陳述，雖
    不符合同法第159條之1至第159條之4之規定，但經當事人於
    審判程序同意作為證據，法院審酌該言詞陳述或書面陳述作
    成時之情況，認為適當者，亦得為證據。當事人、代理人或
    辯護人於法院調查證據時，知有第159條第1項不得為證據之
    情形，而未於言詞辯論終結前聲明異議者，視為有前項之同
    意，刑事訴訟法第159條第1項及第159條之5分別定有明文。
    經查，本判決下列所引用之各該被告以外之人於審判外之陳
    述（包含書面陳述），雖屬傳聞證據，但檢察官、被告及辯
    護人於本院準備程序及審判期日中，均同意此部分之證據有
    證據能力，且迄至言詞辯論終結前亦未撤回前開同意，本院
    審酌上開證據資料製作時之情況，尚無違法不當及證明力明
    顯過低之瑕疵，亦認為以之作為證據應屬適當，揆諸前開刑
    事訴訟法第159條之5規定，認前揭證據資料均有證據能力，
    合先敘明。
貳、實體方面：
一、上揭附表一各次轉讓甲基安非他命，及附表二各次販賣愷他
    命之犯罪事實，業據上訴人即被告陳義民於偵查及原審審理
    中均坦承不諱（詳偵卷第90至96、193至206頁，原審卷第14
    頁反面、26頁反面、42頁），核與證人潘榮盛、林儀芳、黃
    軍皓及林秋吟在警詢時或偵查中證述之情節大相符（詳偵卷
    第23至33、80至87、147至156、161至178、207至 215、221
    至226、228至240頁）；並有被告陳義民所使用門號0000000
    000 號行動電話之通訊監察譯文、毒品初步檢驗報告單、臺
    北市政府警察局99年9月8日市鑑毒字第216號鑑驗通知書各1
    份及採證照片7張在卷可稽（見偵卷第21、55至59、133至14
    6、321、75至78頁），是被告前揭不利於己之自白，核與事
    實相符，堪以採信。再公訴人雖認被告所為附表一之犯行，
    係屬販賣第二級毒品等語。惟證人潘榮盛於偵查中稱：我拿
    2500元給他，和他購買約0.9克的安非他命，另外500元是給
    陳義民當車馬費，我記得他當天是和人借車來開的，所以我
    有多給他 500元等語（詳偵卷第84頁）；且被告於偵查稱：
    （問：幫潘榮盛拿毒品有無任何代價？）沒有，他常說我幫
    他拿毒品，會幫我出油錢100、200元，但常都沒有給，我記
    得他給我過 1次。…我沒有賺他的錢，我進貨多少錢就賣他
    多少錢等語（詳偵卷第91至95頁）；於原審陳述：對方（潘
    榮盛）打電話給我，我出門找阿牛，我找完阿牛後就直接找
    潘榮盛，分裝是阿牛拿給我，我直接拿給潘榮盛。…潘榮盛
    打電話給我，我直接出門找朋友，我沒有回家，我朋友給我
    ，我就找潘榮盛了等語（詳原審卷第66頁反面至67頁）；於
    本院審理時陳述：我和潘榮盛的程序都是一樣的。…因為阿
    牛告訴我是 1公克，過程中我並未秤，我拿了之後就直接轉
    給潘榮盛，因他是我女朋友的朋友問我可否幫他調，我才會
    打電話幫忙購買，再直接轉給潘榮盛，過程中我都沒有過秤
    ，所以也不知不夠重量等語（詳本院卷第41頁反面）。準此
    ，若被告確係販賣第二級毒品與潘榮盛，依一般販賣毒品常
    理，自無再跟潘榮盛索取車馬費之可能，且潘榮盛對於支付
    被告之多餘金錢，亦認知係給予被告車馬費，故被告辯稱伊
    係轉讓第二級毒品予潘榮盛乙情，堪以採信。又被告轉讓三
    次第二級毒品予潘榮盛之程序既相同，且亦無證據顯示被告
    有趁向阿牛取得第二級毒品交與潘榮盛的機會，另向阿牛取
    得第二級毒品以販賣他人，自應依對被告有利之認定原則，
    認被告三次交付潘榮盛第二級毒品，均係因潘榮盛向被告表
    示欲取得甲基安非他命後，被告始出面向綽號「阿牛」者購
    買，則其在取得此部分甲基安非他命之初，即欲以原價轉讓
    ，並無營利之意思，故被告此部分之行為應屬轉讓甲基安非
    他命。至被告於本院審理時另辯稱：附表二我全部都沒有拿
    到錢，可是我有把毒品交給他們，因為他們說我去他們就會
    給我錢，可是都說下次給，我後來沒有接到他們電話，也沒
    有催他們還錢云云（詳本院卷第52頁反面）。然被告於偵查
    中陳述：（問：是以多少錢將購入K他命賣出？）1克 K他命
    我賣500元，我購入後，再減約0.2或0.3公克的量，再以500
    元賣給黃軍皓、林儀芳及林秋吟 3人，從中賺取毒品來施用
    。…我當天將 K他命放在便當內，送到林儀芳五股檳榔攤那
    裡，他拿給我2000元，我K他命放在便當內。…我拿約3.2至
    3.5克的K媽命給林儀芳，他拿2000元給我。…我交給黃軍皓
    約0.8克的K他命，那包價值500元，他拿300元給我，因為我
    之前又和他借幾百元，另 200元是來抵債。…林秋吟要和我
    買500元的K他命，我拿1克的K他命給他，他給我 500元等語
    （詳偵卷第193、196、199、204頁），且證人林秋吟於偵查
    中證稱：我和他購買1包約0.5克的K他命，我給他500元等語
    （詳偵卷第 240頁），是被告辯稱伊都沒有拿到錢云云，是
    否可採，非屬無疑；且被告與附表二之交易相對人黃軍皓、
    林儀芳的交易次數均非僅 1次，若被告未拿到錢，被告豈會
    再和他們繼續交易？況被告自稱伊販賣毒品係為從中賺取毒
    品來施用，如交易相對人均賒欠毒品價款，被告自己施用該
    批毒品即可，何必白白和他人分享？據上，被告此部分之辯
    解，純屬飾卸之詞，難以採信。本件事證明確，被告如附表
    一所示轉讓甲基安非他命，如附表二所示販賣愷他命之犯行
    均堪認定，自應依法論科。
二、再販賣毒品之行為，並無一定之公定價格，每次買賣之價格
    亦各有差異，隨供需雙方之資力或關係之深淺或需求之數量
    、貨源之充裕與否、販賣者對於資金之需求如何即殷切與否
    ，以及政府查緝之態度，進而為各種之風險評估，而有各種
    不同之標準，並非一成不變。販賣者從各種「價差」或「量
    差」謀取利潤方式，或有差異，然其所圖利益之非法販賣行
    為目的，則屬相同，並無二致。是販賣毒品者，其主觀上需
    有營利之意圖，且客觀上有販賣之行為，至於實際上是否已
    經獲利則非所問；又毒品危害防制條例所謂之「販賣」，本
    不以販入之後復行賣出為必要，只須意圖營利而「販入」或
    「賣出」，有一於此，犯罪即應成立（最高法院92年度台上
    字第7046號判決意旨參照）。是縱以營利之意圖販入後，因
    前揭原因以原價或低於原價賣出，仍不失為販賣之行為。今
    被告自承伊係為從中賺取毒品來施用而販賣愷他命，是附表
    二所示 9次之行為，被告均係以營利之意圖為之，依上開說
    明，自屬販賣愷他命之行為。此外，被告陳義民於附表二編
    號九之販賣愷他命予林儀芳之行為，雖林儀芳尚未付款，依
    前揭說明，亦不失為既遂，併予敘明。
三、論罪部分：
（一）按安非他命業經行政院衛生署於69年12月 8日公告，列入
      藥物藥商管理法第16條第1款（即現行藥事法第22條第1款
      ）之禁藥管理，屬於經中央衛生主管機關明令公告禁止製
      造、調劑、輸入、輸出、販賣或陳列之毒害藥品，而為禁
      藥，亦屬毒品危害防制條例第 2條第2項第2款所稱之第二
      級毒品，被告轉讓甲基安非他命之犯行，藥事法第83條第
      1項及毒品危害防制條例第 8條第2項均設有處罰轉讓之規
      定。又藥事法第83條第1項轉讓禁藥罪之法定刑為「7年以
      下有期徒刑，得併科新臺幣 5百萬元以下罰金。」較毒品
      危害防制條例第 8條第2項轉讓第二級毒品罪之法定刑「6
      月以上 5年以下有期徒刑，得併科新臺幣70萬元以下罰金
      。」為重，而藥事法第83條第1項係於93年4月21日修正公
      布，同年月23日起施行，為毒品危害防制條例之後法。又
      毒品之範圍尚包括影響精神物質與其製品，而藥事之管理
      ，亦非僅止於藥品之管理。而毒品未必係經公告之禁藥，
      禁藥亦未必為毒品。毒品危害防制條例與藥事法二者，並
      無必然之特別法與普通法關係。故除轉讓之第二級毒品達
      毒品危害防制條例第8條第6項之一定數量，經依法加重後
      之法定刑較藥事法第83條第 1項之法定刑為重之情形外，
      因藥事法第83條第 1項為後法，且為重法，應優先適用藥
      事法處罰（參臺灣高等法院暨所屬法院94年法律座談會刑
      事類提案第 8號結論意旨）。是被告所為如附表一轉讓安
      非他命予潘榮盛之數量，既未達毒品危害防制條例第 8條
      第 6項之一定數量（即淨重10公克以上），核其所為附表
      一編號一、二轉讓禁藥甲基安非他命予潘榮盛之行為，係
      各犯藥事法第83條第 1項之明知為禁藥而轉讓罪；附表一
      編號三之行為，則係犯藥事法第83條第4項、第1項之明知
      為禁藥而轉讓未遂罪，被告尚未交付予潘榮盛即為警當場
      查獲而未遂，應依刑法第25條第 2項之規定減輕其刑；而
      此附表一部分犯行，公訴人認係觸犯毒品危害防制條例第
      4 條第2項之販賣第2級毒品罪，依前揭說明，其起訴法條
      尚有未洽，應依刑事訴訟法第 300條之規定變更之。被告
      因轉讓甲基安非他命而持有甲基安非他命之低度行為，應
      為轉讓之高度行為所吸收，不另論罪。
（二）又按毒品危害防制條例第17條第 2項增列「犯第4條至第8
      條之罪於偵查及審判中均自白者，減輕其刑」之規定，對
      於在偵查及審判中均自白犯同條例第4條至第8條之罪者，
      明定應減輕其刑。但不同刑罰法律間具有法條競合關係者
      ，法院應本於法律整體適用不得割裂原則而為比較適用。
      藥事法既無轉讓禁藥者如於偵查及審判中自白應減輕其刑
      之特別規定，自無割裂適用毒品危害防制條例第17條第 2
      項規定減輕其刑之餘地（參最高法院99年度台上字第2476
      號、100年度台上字第454號判決意旨）。本案被告就轉讓
      禁藥犯行，固於偵訊、原審時均自白犯行，惟其前揭 3次
      所為，均係犯藥事法第83條第 1項之轉讓禁藥罪，而非毒
      品危害防制條例第8條第2項之轉讓第二級毒品罪，依據前
      揭說明，即無另就前述被告於偵查及審判中均自白部分，
      割裂適用毒品危害防制條例第17條第2項之餘地。
（三）又被告所為附表二所示 9次犯行，均係犯毒品危害防制條
      例第4條第3項之販賣第三級毒品罪。又被告於偵查時及原
      審審理中，對附表二編號一至九之販賣愷他命之犯行，均
      自白，應依毒品危害防制條例第17條第 2項之規定減輕其
      刑。
（四）被告所犯附表一所示 3次轉讓甲基安非他命行為，及附表
      二所示 9次販賣愷他命之行為，其犯意各別，行為不同，
      應予分論併罰。
四、撤銷原判決之理由：
    原審認被告之上揭犯罪事實明確，予以論罪科刑，固非無見
    。惟：(一)原審認附表一編號一犯行，被告係意圖販賣而販入
    第二級毒品，如上所述，自有未洽；(二)原審既認被告係持用
    0000000000號行動電話為附表一、二犯行，縱原審認000000
    0000號SIM 卡非被告所有，行動電話機具為被告所有，仍應
    於被告各次犯行下予以沒收，然原審於附表一編號一、二及
    附表二各次犯行，均未予以沒收，尚有未合；(三)原審既認被
    告所犯附表一編號二、三部分為轉讓禁藥犯行，卻又於附表
    一編號二、三之交易方式欄內載明「向被告購買約…」等語
    （詳原判決第10頁），理由前後矛盾，自有未洽；(四)被告於
    原審審理時業已陳明扣案之電子磅秤 1台，為其販賣毒品所
    用（詳原審卷第39頁反面），原審卻於附表二各罪中，未將
    該電子磅秤予以沒收，亦有未當。被告以這些犯罪，他們沒
    有給我錢云云為由上訴，指摘原審判決不當，雖無理由，然
    原審既有上揭未洽之處，自應由本院予以撤銷改判。
五、自為判決之科刑理由：
    爰審酌被告正值青壯之年，不思努力進取，明知甲基安非他
    命、愷他命等毒品，均對於人體有莫大之戕害，竟仍為圖一
    己私利，漠視毒品之危害性，而為附表所示販賣第三級毒品
    愷他命、轉讓禁藥甲基安非他命犯行，所為嚴重危害國民身
    心健康及社會風氣，進而敗壞社會治安，甚屬不該，然其年
    僅20歲，涉世未深，且犯後就被訴販賣第三級毒品犯行始終
    自白，顯見其確有悔意，及斟酌其犯罪之動機、目的、手段
    、販賣愷他命對象共有 3人、販賣愷他命之數量、次數；轉
    讓禁藥之對象為同一人、轉讓甲基安非他命次數與數量及檢
    察官之具體求刑等一切情狀，分別量處如主文第 2項所示之
    刑，並定其應執行刑如主文第2項所示。
六、沒收部分：
    被告於如附表二編號一至八販賣第三級毒品所得財物 1千元
    、5百元、2 千元、1千元、5百元、2千元、2千元、2千元，
    雖未扣案（以上合計1萬1千元），仍應依毒品危害防制條例
    第19條第 1項前段沒收，如全部或一部不能沒收時，以其財
    產抵償之；又被告於99年 8月19日15時15分在「錦州公園」
    內，為警查獲之甲基安非他命 1包（毛重0.95公克），及同
    日16時20分許，在其住處查獲之甲基安非他命 2包（合計毛
    重1.98公克），因警員將之混合送驗無從分離（送驗合計淨
    重2.09公克，取樣0.03公克檢驗用罄，驗餘合計淨重2.06公
    克），係藥事法第22條第1項第1款所列之禁藥，屬違禁物，
    應依刑法第38條第1項第1款之規定宣告沒收。至送驗用罄之
    甲基安非他命，因已鑑驗滅失而不存在，爰不予沒收，併予
    敘明。而扣案之摩托羅拉行動電話 1具，係被告所有供轉讓
    及販賣毒品犯罪用之物，應依毒品危害防制條例第19條第 1
    項之規定沒收；至其內門號0000000000號SIM卡1枚，則係其
    父母申請（詳原審卷第39頁反面），非被告所有之物，無庸
    沒收。扣案之電子磅秤 1台，係供被告販賣毒品之用，為被
    告坦承在卷（詳原審卷第39頁反面），故應依毒品危害防制
    條例第19條第1項之規定，宣告沒收。至另扣案分裝夾鍊袋2
    包（共37個），則係被告所有供施用甲基安非他命罪用，業
    據其供承在卷（詳原審卷第39頁反面），與本件販賣、轉讓
    毒品無涉，自不於本案中為沒收之宣告，附此敘明。
據上論斷，應依刑事訴訟法第369條第1項前段、第364條、第299
條第1項前段、第300條，毒品危害防制條例第4條第3項、第17條
第2項、第19條第1項，藥事法第83條第1項、第4項，刑法第11條
前段、第25條第2項、第51條第5款、第38條第1項第1款，判決如
主文。
本案經檢察官王壬貴到庭執行職務。
中    華    民    國    100    年    9    月    6    日
                  刑事第七庭   審判長法  官  陳憲裕
                                     法  官  楊智勝
                                     法  官  游紅桃
以上正本證明與原本無異。
如不服本判決，應於收受送達後10日內向本院提出上訴書狀，其
未敘述上訴之理由者並得於提起上訴後10日內向本院補提理由書
（均須按他造當事人之人數附繕本）「切勿逕送上級法院」。
                                     書記官  戴伯勳
中    華    民    國   100    年    9     月    6     日
附錄本案參考法條全文
毒品危害防制條例第4條：
藥事法第83條：
附表一：
 ┌──┬─────┬───────┬─────────┬─────────┐
 │編號│交易時間  │交易地點      │交易方式          │     所處罪刑     │
 ├──┼─────┼───────┼─────────┼─────────┤
 │ 一 │民國99年8 │臺北市○○○路│潘榮盛以其持用之  │陳義民明知為禁藥而│
 │    │月10日16時│2段108號小公園│0000000000號行動電│轉讓，處有期徒刑10│
 │    │9分許     │              │話與被告陳義民持用│月，扣案摩托羅拉行│
 │    │          │              │之0000000000號行動│動電話1具沒收。   │
 │    │          │              │電話聯繫後，由陳義│                  │
 │    │          │              │民自綽號「阿牛」之│                  │
 │    │          │              │成年男子處，以2 千│                  │
 │    │          │              │元之代價取得甲基安│                  │
 │    │          │              │非他命1包（重約   │                  │
 │    │          │              │0.95公克），再原價│                  │
 │    │          │              │轉讓予潘榮盛。    │                  │
 ├──┼─────┼───────┼─────────┼─────────┤
 │    │民國99年8 │臺北縣新莊市堤│潘榮盛以其持用之  │陳義民明知為禁藥而│
 │ 二 │月13日0時3│防外腳踏車道  │0000000000號行動電│轉讓，處有期徒刑10│
 │    │分許      │              │話與被告陳義民持用│月，扣案摩托羅拉行│
 │    │          │              │之0000000000號行動│動電話1具沒收。   │
 │    │          │              │電話聯繫後，由陳義│                  │
 │    │          │              │民自綽號「阿牛」之│                  │
 │    │          │              │成年男子處，以2 千│                  │
 │    │          │              │元之代價取得甲基安│                  │
 │    │          │              │非他命1包（重約   │                  │
 │    │          │              │0.95公克），再原價│                  │
 │    │          │              │轉讓予潘榮盛。    │                  │
 ├──┼─────┼───────┼─────────┼─────────┤
 │    │民國99年8 │臺北市中山區新│潘榮盛以其持用之  │陳義民明知為禁藥而│
 │ 三 │月19日15時│生北路2段108號│0000000000號行動電│轉讓，未遂，處有期│
 │    │6分許     │錦州公園      │話與被告陳義民持用│徒刑5月，扣案禁藥 │
 │    │          │              │之0000000000號行動│甲基安非他命3包（ │
 │    │          │              │電話聯繫後，擬由陳│驗餘合計淨重2.06公│
 │    │          │              │義民自綽號「阿牛」│克沒收）、摩托羅拉│
 │    │          │              │之成年男子處，以2 │行動電話1具沒收。 │
 │    │          │              │千元之代價取得甲基│                  │
 │    │          │              │安非他命1包（重約 │                  │
 │    │          │              │0.95公克），再原價│                  │
 │    │          │              │轉讓予潘榮盛。惟於│                  │
 │    │          │              │轉讓予潘榮盛時，即│                  │
 │    │          │              │為警查獲。        │                  │
 └──┴─────┴───────┴─────────┴─────────┘
附表貳：
 ┌──┬─────┬───────┬─────────┬─────────┐
 │編號│交易時間  │交易地點      │交易方式          │    所處罪刑      │
 ├──┼─────┼───────┼─────────┼─────────┤
 │一  │99年7月18 │新莊市○○路農│黃軍皓以其持用之  │陳義民販賣第三級毒│
 │    │日0時32分 │會旁          │0000000000號行動電│品罪，處有期徒刑2 │
 │    │許        │              │話與被告陳義民持用│年7 月，扣案之電子│
 │    │          │              │之0000000000號行動│磅秤1台、摩托羅拉 │
 │    │          │              │電話聯繫後，以1000│行動電話1具均沒收 │
 │    │          │              │元之代價，向被告購│；未扣案之販賣第三│
 │    │          │              │買1.8公克之愷他命 │級毒品所得財物新台│
 │    │          │              │                  │幣1千元沒收，如全 │
 │    │          │              │                  │部或一部不能沒收時│
 │    │          │              │                  │，以其財產抵償之。│
 ├──┼─────┼───────┼─────────┼─────────┤
 │二  │99年7月18 │新莊市○○路輔│黃軍皓以其持用之  │陳義民販賣第三級毒│
 │    │日19時至同│仁大學與國泰國│0000000000號行動電│品罪，處有期徒刑2 │
 │    │日23時間之│小間某車行旁  │話與被告陳義民持用│年7 月，扣案之電子│
 │    │某時許    │              │之0000000000號行動│磅秤1台、摩托羅拉 │
 │    │          │              │電話聯繫後，以500 │行動電話1具均沒收 │
 │    │          │              │元之代價，向被告購│；未扣案之販賣第三│
 │    │          │              │買0.8公克之愷他命 │級毒品所得財物新台│
 │    │          │              │                  │幣5百元沒收，如全 │
 │    │          │              │                  │部或一部不能沒收時│
 │    │          │              │                  │，以其財產抵償之。│
 ├──┼─────┼───────┼─────────┼─────────┤
 │三  │99年8月10 │林儀芳位於泰山│林儀芳以其持用之  │陳義民販賣第三級毒│
 │    │日19時6分 │鄉○○路○段149│0000000000號行動電│品罪，處有期徒刑2 │
 │    │許        │號之檳榔攤    │話與被告陳義民持用│年7 月，扣案之電子│
 │    │          │              │之0000000000號行動│磅秤1台、摩托羅拉 │
 │    │          │              │電話聯繫後，以2000│行動電話1具均沒收 │
 │    │          │              │元之代價，向被告購│；未扣案之販賣第三│
 │    │          │              │買3公克之愷他命， │級毒品所得財物新台│
 │    │          │              │將上開愷他命放置於│幣2千元沒收，如全 │
 │    │          │              │幫林儀芳買的便當盒│部或一部不能沒收時│
 │    │          │              │內。              │，以其財產抵償之。│
 ├──┼─────┼───────┼─────────┼─────────┤
 │四  │99年8月11 │林儀芳位於泰山│林儀芳以其持用之  │陳義民販賣第三級毒│
 │    │日19時12分│鄉○○路○段149│0000000000號行動電│品罪，處有期徒刑2 │
 │    │許        │號之檳榔攤    │話與被告陳義民持用│年7 月，扣案之電子│
 │    │          │              │之0000000000號行動│磅秤1台、摩托羅拉 │
 │    │          │              │電話聯繫後，以1000│行動電話1具均沒收 │
 │    │          │              │元之代價，向被告購│；未扣案之販賣第三│
 │    │          │              │買1.6公克之愷他命 │級毒品所得財物新台│
 │    │          │              │                  │幣1千元沒收，如全 │
 │    │          │              │                  │部或一部不能沒收時│
 │    │          │              │                  │，以其財產抵償之。│
 ├──┼─────┼───────┼─────────┼─────────┤
 │五  │99年8月11 │陳義民住處附近│林秋吟以其持用之  │陳義民販賣第三級毒│
 │    │日21時48分│便利商店      │0000000000號行動電│品罪，處有期徒刑2 │
 │    │許        │              │話與被告陳義民持用│年7 月，扣案之電子│
 │    │          │              │之0000000000號行動│磅秤1台、摩托羅拉 │
 │    │          │              │電話聯繫後，以500 │行動電話1具均沒收 │
 │    │          │              │元之代價，向被告購│；未扣案之販賣第三│
 │    │          │              │買1公克之愷他命   │級毒品所得財物新台│
 │    │          │              │                  │幣5百元沒收，如全 │
 │    │          │              │                  │部或一部不能沒收時│
 │    │          │              │                  │，以其財產抵償之。│
 ├──┼─────┼───────┼─────────┼─────────┤
 │六  │99年8月12 │林儀芳位於泰山│林儀芳以其持用之  │陳義民販賣第三級毒│
 │    │日17時44分│鄉○○路○段149│0000000000號行動電│品罪，處有期徒刑2 │
 │    │          │號之檳榔攤    │話與被告陳義民持用│年7 月，扣案之電子│
 │    │          │              │之0000000000號行動│磅秤1台、摩托羅拉 │
 │    │          │              │電話聯繫後，以2000│行動電話1具均沒收 │
 │    │          │              │元之代價，向被告購│；未扣案之販賣第三│
 │    │          │              │買3.2至3.5公克之愷│級毒品所得財物新台│
 │    │          │              │他命              │幣2千元沒收，如全 │
 │    │          │              │                  │部或一部不能沒收時│
 │    │          │              │                  │，以其財產抵償之。│
 ├──┼─────┼───────┼─────────┼─────────┤
 │七  │99年8月14 │林儀芳位於泰山│林儀芳以其持用之  │陳義民販賣第三級毒│
 │    │日20時37分│鄉○○路○段149│0000000000號行動電│品罪，處有期徒刑2 │
 │    │          │號之檳榔攤    │話與被告陳義民持用│年7 月，扣案之電子│
 │    │          │              │之0000000000號行動│磅秤1台、摩托羅拉 │
 │    │          │              │電話聯繫後，以2000│行動電話1具均沒收 │
 │    │          │              │元之代價，向被告購│；未扣案之販賣第三│
 │    │          │              │買3.2至3.5公克之愷│級毒品所得財物新台│
 │    │          │              │他命              │幣2千元沒收，如全 │
 │    │          │              │                  │部或一部不能沒收時│
 │    │          │              │                  │，以其財產抵償之。│
 ├──┼─────┼───────┼─────────┼─────────┤
 │八  │99年8月16 │陳義民位於新莊│林儀芳以其持用之  │陳義民販賣第三級毒│
 │    │日8時1分  │市○○街77巷8 │0000000000號行動電│品罪，處有期徒刑2 │
 │    │          │號之4住處巷口 │話與被告陳義民持用│年7 月，扣案之電子│
 │    │          │              │之0000000000號行動│磅秤1台、摩托羅拉 │
 │    │          │              │電話聯繫後，以2000│行動電話1具均沒收 │
 │    │          │              │元之代價，向被告購│；未扣案之販賣第三│
 │    │          │              │買3.2至3.5公克之愷│級毒品所得財物新台│
 │    │          │              │他命              │幣2千元沒收，如全 │
 │    │          │              │                  │部或一部不能沒收時│
 │    │          │              │                  │，以其財產抵償之。│
 ├──┼─────┼───────┼─────────┼─────────┤
 │九  │99年8月18 │林儀芳位於泰山│林儀芳以其持用之  │陳義民販賣第三級毒│
 │    │日18時30分│鄉○○路○段149│0000000000號行動電│品罪，處有期徒刑2 │
 │    │許        │號之檳榔攤    │話與被告陳義民持用│年7 月，扣案之電子│
 │    │          │              │之0000000000號行動│磅秤1台、摩托羅拉 │
 │    │          │              │電話聯繫後，以2000│行動電話1具均沒收 │
 │    │          │              │元之代價，向被告購│。                │
 │    │          │              │買3.2至3.5公克之愷│                  │
 │    │          │              │他命（尚未付款）  │                  │
 └──┴─────┴───────┴─────────┴─────────┘